臺灣桃園地方法院刑事交通事件裁定　　　96年度交聲字第87號
原處分機關　交通部公路總局新竹區監理所桃園監理站
異　議　人　甲○○
即受處分人
上列異議人因違反道路交通管理處罰條例案件，對於交通部公路
總局新竹區監理所桃園監理站民國96年2 月1 日所為之裁決處分
（原處分案號：桃監裁罰字第裁52-DB0000000號），聲明異議，
本院裁定如下：
    主  文
異議駁回。
    理  由
一、原處分意旨略以：異議人即受處分人甲○○駕駛車牌號碼29
    31-FS 號自用小客車，於96年1 月3 日22時55分許，行經桃
    園縣平鎮市○○路與平等路口，對於圓形紅燈逕予滑行伸越
    停止線至路口，欲穿越平等路闖紅燈，往桃園縣八德市方向
    行駛，無視圓形紅燈號誌顯示，員警立即示意攔停甲○○停
    靠路邊接受稽查並掣單舉發，異議人不服於96年1 月4 日（
    應到案日期為96年1 月18日）舉發提出申訴，該監理站認異
    議人仍有上開違規情事，遂於96年2 月1 日以桃監裁罰字第
    裁52-DB0000000號裁決書，裁罰鍰新台幣（下同）2,700 元
    ，並記違規點數3 點，於法並無不合。
二、本件異議意旨略以：異議人即受處分人甲○○駕駛車牌號碼
    2931-FS 號自用小客車，於96年1 月3 日22時55分許，行經
    桃園縣平鎮市○○路與平等路口，當時警察是在平鎮市○○
　　路的紅綠燈下設酒測站，我車子到路口的紅綠燈前面就停下
    來了，是停在十字路口停止線的前方，後來我看到警察用紅
    色的指揮棒揮動招喚我過去，我就慢慢滑行，朝警察方向開
    過去，手持指揮棒的員警（非舉發員警楊聰義之另一警員）
    叫我開過去路邊，我依照指示開過去之後，他就叫我搖下車
    窗，他有探頭來看我車內狀況，之後楊聰義警員就跑過來靠
    近我駕駛座旁，因為我沒有下車，所以楊聰義警員就要求我
    出示證件，我也不曉得為什麼警察就開單，舉發我闖紅燈，
    之後我就跟楊聰義起爭執，我本來不想在舉發單上簽名的，
    但是楊聰義說限我3 分鐘內簽名，否則要嚴辦我。我是因為
    當時只有一個人，而且是在深夜，所以我只好簽名，我並未
    有闖紅燈違規行為，爰依法聲明異議，請求撤銷原處分。
三、按汽車駕駛人，行經有燈光號誌管制之交岔路口闖紅燈者，
    處新臺幣1,800 元以上5,400 元以下罰鍰；汽車駕駛人有第
    53條5 違規行為者除依原條款處罰鍰外，並予記違規點數3
    點。道路交通管理處罰條例第53條第1 項、第63條第1 項第
    3 款分別定有明文。
四、經查：（一）證人即本件舉發之桃園縣政府警察局平鎮分局
    建安派出所之員警楊聰義於本院調查時結證稱：當天我們執
    行擴大臨檢取締酒駕之勤務，在該舉發地點執行取締酒駕之
    勤務，當時因為已經很晚了車子不會很多，我們執行酒測站
    的位置是平鎮市○○路由八德往平鎮的方向，當時該處路口
    有一個很大的缺口，而且我們是在現場圖網狀線上的內線車
    道，我們駕駛的巡邏車車頭是朝向外側車頭，車子是停在內
    側車道，我當時站的位置，是距異議人甲○○行進車道號誌
    燈停止線前方81.3公尺的地方，是因為該處有一個巷口，所
    以我才站在那邊，而且該處常常發現車子逆向開出來要規避
    臨檢，所以我才站在巷口處，我一直注視紅綠燈號誌。當時
    異議人開車就慢慢的滑行，而且超過停止線，當時她的行車
    方向是紅燈，我看到異議人所駕駛的小客車滑行超出停止線
    到達斑馬線前面，擋住斑馬線右邊的路口，就鳴笛請她靠邊
    停車，同事聽到我鳴笛就以指揮棒指揮她過來，所以我就在
    我站的位置的地方請她把車內燈打開，並請她出示證件，且
    跟她說妳已闖紅燈，異議人還拜託我不要開單舉發，我回答
    異議人說違規是事實，所以依法要開單告發等情（見本院卷
    第48頁）。且依本件卷存證據資料並無任何證據，足以證明
    證人楊聰義警員上開證述係屬虛偽，亦無任何足以令人顯信
    其證述為不可採之品行證據或前科證據存在，本院自不得僅
    以員警為舉發本件之警察人員，而全盤抹煞其基於證人資格
    所證述內容。且員警舉發違反道路交通管理處罰條例所列違
    規事實，本質為行政處分，基於公務員為公法上行為具有公
    信力原則，該行政行為當可被推定為真正，其據以依法處分
    之事實認定亦為正確無誤。此外，並有異議人甲○○簽名之
    桃園縣政府警察局舉發違反道路交通事件桃警局交字第DB00
    00000 號通知單在卷足稽。（二）綜上所述，本件事證明確
    ，異議人所駕駛車牌號碼2931-FS 號自用小客車有前述違規
    行為，已堪認定。從而，原處分機關，依道路交通管理處罰
    條例第53條第1 項之規定及違反道路交通管理事件統一裁罰
    基準及處理細則所訂之違反道路交通管理事件統一裁罰基準
    表（見本院卷第28頁），裁處受處分人罰鍰2,700 百元，並
    依同條例第63條第1 項第3 款之規定記違規點數3 點，核無
    不當。本件異議為無理由，應予駁回。
據上論斷，應依道路交通案件處理辦法第19條，裁定如主文。
中　　華　　民　　國　　96　　年　　4 　　月　　9　　日
                  交通法庭    法　官　邱滋杉
以上正本證明與原本無異。
如不服本裁定，應於送達後5 日內，向本院提出抗告狀。
                              書記官　高文靜
中　　華　　民　　國　　96　　年　　4 　　月　　9　　日
